# 请教陈版主有关母公司账面长期股权投资减值以及合并报表编制的问题

提问人：yujjyu 时间：2016-09-08 14:15:39
陈版主，您好。有一个问题。举个例子如下。
比如A为母公司，B为其100%控股的子公司，是A在 2001 年收购所得。在收购日 2001 年 12 月 31 日，A支出了 8000 万元，此时，B帐面净资产也为 8000 万元，其中 100 万为实收资本， 7900 万为未分配利润，B公司当时账面主要资产为应收账款，无其他长期资产。A收购后，之后每年，B公司均向A公司分红，至 2010 年 12 月 31 日，A公司在每年都盈利的情况下，分红后，帐面净资产为 7000 万元，B公司近来来，每年的利润有下滑趋势。请问A公司是否需要对长期股权投资进行减值？假如通过未来现金流折现的金额为 8100 万元，是否就不需要减值。如果折现回来是 6000 万，是不是需要提 1000 万的减值准备？假如A公司没有出售B的计划（即不需要考虑递延所得税），则A公司编制合并报表时，是否直接冲回这块减值？即 借：长期股权投资--减值准备 1000 ，贷：资产减值损失 1000 ；同时在合并分录里 借：留存收益 1000 ，B公司净资产 7000 贷：A公司长期股权投资 8000

回答人：chenyiwei
1 、是否计提减值准备，取决于根据《企业会计准则第 8 号——资产减值》对该子公司及其资产组进行减值测试的结果。如果可收回金额低于账面价值则需计提减值准备。 2 、合并报表层面，既然长期股权投资已被抵销，则长期股权投资减值准备也应当同步转销。
但在合并报表层面，应关注该子公司的各项资产（含商誉）的减值准备计提是否充分。